

CONTATTI

- 3280855507
- ✓ alottafilippo@gmail.com
- Viale Strasburgo 281
- Portfolio

FORMAZIONE

2021 LUDOVICO ARIOSTO

Diploma

2023 START2IMPACT

• Corso Web Development

SKILLS

- HTML
- CSS
- TAILWIND
- SASS
- JAVASCRIPT
- TYPESCRIPT
- REACT
- NEXT.JS
- ASTRO
- GIT
- GITKRAKEN

LINGUE

- Italiano
- Inglese

FILIPPO ALOTTA

SOFTWARE DEVELOPER

PROFILO

Software Developer con focus sul front end, utilizzo specialmente **React** e **Next.js**, abituato a lavorare in contesti dinamici. Mi muovo bene in ambienti dove servono flessibilità, velocità e senso pratico: prendo un'idea, la sviluppo, la ottimizzo e la metto in produzione. Ho esperienza con architetture modulari, componenti riutilizzabili, gestione dello stato (con o senza librerie esterne) e rendering ottimizzato, sia lato client che server. Mi piace collaborare da vicino con designer e backend, ridurre attriti tra UX e codice, e avere un impatto diretto sul prodotto.

ESPERIENZE LAVORATIVE

Freelance

DIC 2023 - SET 2024

Web Developer Freelance

 Durante questa esperienza mi sono occupato principalmente dello sviluppo di siti web e web app con React, gestendo l'intero ciclo di vita del front-end: dal setup iniziale fino al deployment. Ho lavorato su layout responsive, integrando componenti dinamici e ottimizzando performance e SEO

SwipeApp Studio

OTT 2024 - Presente

Software Developer

Lavoro allo sviluppo di soluzioni software per clienti enterprise.
Collaboro quotidianamente con il team per sviluppare e migliorare il prodotto e utilizzo pattern moderni per costruire dashboard interattive e strumenti gestionali solidi. Lavoro in modo iterativo, con frequenti release e feedback veloci, quindi ho sviluppato una buona attitudine al problem-solving e al refactoring.

Wheelo

OTT 2024 - Presente

Software Developer

 Seguo lo sviluppo della parte web di Wheelo, pensata per gestire itinerari, community e servizi utili. Mi occupo della creazione dell'interfaccia e dell'esperienza utente, lavorando per rendere la piattaforma veloce, intuitiva e funzionale.

PROGETTI

Siti web e cloni funzionali

Nel tempo libero sperimento con **React** e **Next.js**, sviluppando piccoli progetti per affinare le mie competenze.

• Cloni e siti web: ispirati a siti noti, per migliorare la mia capacità di ricreare layout complessi e responsivi.